臺灣桃園地方法院刑事判決　　　　　　　95年度訴字第2482號
公　訴　人　臺灣桃園地方法院檢察署檢察官
被　　　告　乙○○
　　　　　　　　　　（另案於臺灣桃園監獄執行中）
　　　　　　甲○○
　　　　　　　　　　（另案於臺灣桃園監獄執行中）
上列被告因違反槍砲彈藥刀械管制條例等案件，經檢察官提起公
訴（95年度偵字第995 號），因被告於準備程序中自白犯罪，經
本院合議庭裁定本件改由受命法官獨任進行簡式審判程序，茲判
決如下：
    主  文
乙○○共同傷害人之身體，累犯，處有期徒刑陸月，如易科罰金
，以銀元參佰元折算壹日，減為有期徒刑參月，如易科罰金，以
銀元參佰元折算壹日；又共同以非法方法，剝奪人之行動自由，
累犯，處有期徒刑陸月，如易科罰金，以銀元參佰元折算壹日，
減為有期徒刑參月，如易科罰金，以參佰元折算壹日。應執行有
期徒刑伍月，如易科罰金，以銀元參佰元折算壹日。
甲○○共同傷害人之身體，處有期徒刑伍月，如易科罰金，以參
佰元折算壹日，減為有期徒刑貳月又拾伍日，如易科罰金，以參
佰元折算壹日；又共同以非法方法，剝奪人之行動自由，處有期
徒刑伍月，減為有期徒刑貳月又拾伍日，如易科罰金，以參佰元
折算壹日；又未經許可，持有子彈，處有期徒刑肆月，如易科罰
金以參佰元折算壹日，併科罰金新臺幣肆萬元，罰金如易服勞役
，以新臺幣壹千元折算壹日，減為有期徒刑貳月，如易科罰金以
參佰元折算壹日，併科罰金新臺幣貳萬元，罰金如易服勞役，以
新臺幣壹千元折算壹日。應執行有期徒刑陸月，併科罰金新臺幣
貳萬元，有期徒刑如易科罰金，以銀元參佰元折算壹日，罰金如
易服勞役，以新臺幣壹仟元折算壹日。
    事  實
一、乙○○前曾於民國82年間因違反懲治盜匪條例案件，經本院
    於83年10月27日以82年度少訴字第66號判決判處有期徒刑5
    年6 月確定，其於86年7 月31日假釋出監，嗣經撤銷假釋，
    應執行殘刑有期徒刑2 年7 月27日；又於88年間因偽造文書
    案件，經本院於89年7 月2 日以88年度訴字第574 號判決判
    處有期徒刑5 月確定；另於89年間因施用毒品案件，經本院
    於89年9 月23日以89年度訴字第707 號判決分別判處有期徒
    刑8 月、4 月確定，且經定應執行刑為10月確定，並與上開
    懲治盜匪案件殘刑有期徒刑2 年7 月27日、偽造文書案件有
    期徒刑5 月部分接續執行，於93年3 月4 日假釋出監，假釋
    期間至93年4 月29日期滿，假釋未經撤銷，其未執行之刑，
    以已執行完畢論。詎其猶不知悔改，仍為下列行為：
  (一)乙○○與甲○○因友人黃忠軒及梁忠孝（本院均另案審理）
    所有之BMW 廠牌車號9266—FL號及DT—2388號之自用小客車
    ，於民國94年11月17日上午8 時許及同年月18日凌晨?時許
    ，在桃園縣中壢市某處遭竊，經黃忠軒私下追查後，得知係
    由曲學溱及其小弟葉日欽、葉日瑋、周毓倉等人唆使江浚民
    （江浚民竊盜部分經臺灣桃園地方法院檢察署檢察官為不起
    訴處分）所竊，黃忠軒向江浚民查證後，即於94年12月15日
    下午4 時許，與甲○○、江俊民、陳慶榮、江建勳等人謀議
    ，由江浚民配合約出曲學溱等人對其等錄音取證。江浚民即
    委由不知情之友人江謝清烺（另經臺灣桃園地方法院檢察署
    檢察官為不起訴之處分）以電話聯繫曲學溱等人，並相約於
    同年12月15日晚上9 時許，在同上縣楊梅鎮○○路○ 段19 1
    號「大立當舖」前會面，江謝清烺即駕車搭載江浚民到場，
    江浚民另在途中以電話告知黃忠軒等人約定地點，嗣於當日
    晚間9 時許，江謝清烺與江俊民駕車至現場，見曲學溱與葉
    日欽、葉日瑋及周毓倉在「大立當鋪」前等候，即由江浚民
    1 人下車向曲學溱等人錄音蒐證，江謝清烺隨即駕車離去。
    嗣因曲學溱等人發現遭江浚民錄音與其發生口角拉扯，而黃
    忠軒、梁忠孝率同吳家杰、宋明昇、吳禮尚、江建勳、陳慶
    榮、姜義誠（均由本院另案審理）、乙○○及姓名年籍不詳
    綽號「阿發」之友人等人分別駕駛自用小客車抵達現場後見
    狀，即與江浚民共同基於傷害之犯意聯絡，分別持路邊之棍
    棒等工具或徒手之方式，圍毆曲學溱、葉日欽、葉日瑋及周
    毓倉等人後，因其等在路邊圍毆有礙交通，黃忠軒等人氣憤
    未消，竟共同基於妨害自由之犯意聯絡，強行將曲學溱、葉
    日欽、葉日瑋及周毓倉分別押上其中4 台由梁忠孝、陳慶榮
    、吳家杰、宋明昇駕駛之自用小客車後，並以膠帶矇住葉日
    瑋等人眼睛載往汐止方向欲尋找失竊之自用小客車，途中黃
    忠軒得知其所有之自用小客車業已遭解體並以15萬元低價出
    售，遂以電話通知將曲學溱、葉日欽、葉日瑋及周毓倉載往
    同上縣龜山鄉樂善村嶺頭33號房屋，黃忠軒、梁忠孝、吳家
    杰、江浚民、宋明昇、吳禮尚、江建勳、陳慶榮、姜義誠、
    乙○○及經黃忠軒通知到場之甲○○復承前開傷害之犯意聯
    絡，毆打其等身體，致曲學溱受有頭皮撕裂傷4 處共約12公
    分、右眼眶瘀腫約5 ×3 公分、左眼眶淤傷約3 ×3 公分、
    左髖淤傷約10×4 公分、右髖淤傷約13×6 公分、左手踵傷
    等傷害；葉日瑋受有頭部撕裂傷、背部擦傷約等傷害；周毓
    倉受有頭部撕裂傷、左手擦傷、右膝擦傷等傷害之事實；葉
    日欽受有雙耳淤青、臉部擦傷、鼻子受傷、胸部、背部挫傷
    及大腿淤青等傷害（周毓倉、葉日欽等傷害部分未經告訴）
    ，黃忠軒等人乃要求曲學溱、葉日欽及江浚民書寫竊車及願
    賠償之自白書，並恫嚇曲學溱應交付新台幣（下同）2 百萬
    元賠償，否則將其送警處理或殺害掩埋，致曲學溱心生畏懼
    ，而於翌（16）日上午9 時許，以葉日瑋持用之手機門號00
    00000000號電話通知其妻賴晏湄、兄曲正杰等人要求支付賠
    款，隨即由吳家杰與梁忠孝共同駕車，帶同曲學溱在同上縣
    中壢市○○○路等候取款結果。同時由陳慶榮、江建勳與江
    浚民共同駕車搭載葉日欽帶路前去取款，陳慶榮等人到達曲
    學溱住處後，發現曲正杰備款不足，立即再將葉日欽押上車
    ，駕車返回同上縣中壢市○○路190 巷38號對面鐵皮屋內等
    候取款指示，期間江建勳及陳慶榮並以「如不交付贖款，要
    將你們埋掉，送你們吃花生（子彈）」等語恫嚇葉日欽，使
    葉日欽心生畏懼，而吳家杰與梁忠孝共同駕車，搭載曲學溱
    於同日下午2 時許，到達同上縣中壢市○○路190 巷38號對
    面鐵皮屋後，梁忠孝即要求曲學溱交付身上之台北國際商業
    銀行（下稱台北銀行）帳號000000000000000 號提款卡一張
    並詢問密碼後至中壢市大崙農會、觀音鄉忠愛莊營區旁之提
    款機領款共11萬9 千元，作為部分賠款，曲正杰見葉日欽遭
    押走後，亦撥打00000000 0號電話與黃忠軒等人斡旋，稱其
    一時無法籌措到200 萬元，可否容許簽發支票，然為黃忠軒
    所拒，嗣經曲正杰籌到170 萬元後即通知黃忠軒等人前來取
    款，黃忠軒即命江浚民及陳慶榮於同日下午2 時45分許，駕
    車帶同葉日欽至曲學溱住處樓下取款，於曲正杰交付17 0萬
    元後，葉日欽始當場獲釋。而所得170 萬元則由黃忠軒與梁
    忠孝朋分後，各分得90萬元及80萬元後，黃忠軒與梁忠孝再
    分別交付3 萬元予江浚民作為報酬。隨後由吳禮尚及「阿發
    」等人將葉日瑋及周毓倉載往中壢市○○路190 巷38號對面
    鐵皮屋內待取得款項後，方加以釋放，並由梁忠孝搭載曲學
    溱至「大立當鋪」前駕車離去。嗣經曲學溱、葉日欽及葉日
    瑋報警後，經警分別查獲甲○○、乙○○、江建勳、陳慶榮
    、宋明昇、吳禮尚、黃忠軒及梁忠孝等人後始知上情。
  (二)甲○○明知具有殺傷力之子彈，係屬槍砲彈藥刀械管制條例
    第4 條第1 項第2 款所列之管制物品，非經中央主管機關之
    許可，不得持有，因姓名年籍不詳綽號「建華」之成年友人
    ，於94年12月28日晚上11時許，在桃園縣中壢市○○路某處
    ，搭乘其所有之車號3591-FM 自用小客車時，將具有殺傷力
    之直徑約8.93mm土造子彈1 顆（該土造子彈1 顆於鑑驗過程
    中業經試射擊發，已喪失子彈效用）留置於其車上後，甲○
    ○竟基於持有具殺傷力子彈之犯意，於94年12月28日晚上起
    ，將「建華」所有之前開土造子彈1 顆收存於隨身黑包手提
    包內而非法持有之。嗣於94年12月29日上午10時10分許，在
    桃園縣龍潭鄉○○路28號1 樓前，為警查獲，並扣得上開土
    造子彈1 顆，始查悉上情。
二、案經曲學溱、葉日欽、葉日瑋及周毓倉訴由桃園縣政府警察
    局楊梅分局報請臺灣桃園地方法院檢察署檢察官簽分後偵查
    起訴。
    理  由
一、按除被告所犯為死刑、無期徒刑、最輕本刑為三年以上有期
    徒刑之罪或高等法院管轄第一審案件者外，於第一次審判期
    日前之準備程序進行中，被告先就被訴事實為有罪之陳述時
    ，審判長得告知被告簡式審判程序之旨，並聽取當事人、代
    理人、辯護人及輔佐人之意見後，裁定進行簡式審判程序，
    刑事訴訟法第273 條之1 第1 項定有明文。經核本件被告甲
    ○○、乙○○所犯係死刑、無期徒刑、最輕本刑為三年以上
    有期徒刑以外之罪，其於準備程序中就被訴事實為有罪之陳
    述，經法官告知簡式審判程序之旨，並聽取公訴人、被告之
    意見後，本院爰依首揭規定，合議裁定由受命法官獨任進行
    簡式審判程序，合先敘明。
二、上開犯罪事實一(一)部分，業據被告乙○○、甲○○、黃忠軒
    、梁忠孝、吳家杰、江浚民、宋明昇、吳禮尚、江建勳、陳
    慶榮及姜義誠於本院審理中自白不諱，並有被害人曲學溱、
    葉日欽、葉日瑋及周毓倉於警詢及偵查中指訴歷歷，且有證
    人賴晏湄及曲正杰於警詢中證述明確，另有證人江謝清烺於
    警詢及偵查中證述綦詳，復有曲學溱、葉日欽及江浚民簽立
    之自白書及敏盛綜合醫院診斷證明書各1 件、行政院衛生署
    桃園醫院診斷證明書?紙及照片12張在卷可稽，又有矇眼膠
    帶3 截扣案可憑；有關犯罪事實一(二)部分，亦據被告甲○○
    於警詢、偵查及本院審理中自承不諱，而扣案之子彈1 顆經
    送請內政部警政署刑事警察局鑑定結果：「送驗子彈1 顆，
    認係具直徑8.93㎜金屬彈頭之土造子彈，經實際試射，可擊
    發，認均具殺傷力」，有內政部警政署刑事警察局於95年1
    月27日以刑鑑字第0950010813號出具之槍彈鑑定書1 件在卷
    可按（見臺灣桃園地方法院檢察署95年度偵字第994 號偵查
    卷宗第12 4頁），復有上開土造子彈之照片1 幀附卷（見同
    上偵查卷宗第39頁），且有前述改造子彈1 顆扣案可資為憑
    。綜上足認被告乙○○及甲○○自白與事實相符，事證明確
    ，犯行洵堪認定。
三、新舊法之比較適用：
    刑法及刑法施行法部分條文業經修正公佈，並均於95年7 月
    1 日施行。修正後刑法第2 條第1 項之規定，係規範行為後
    法律變更所生新舊法律比較適用之準據法，於修正後刑法施
    行後，應適用修正後刑法第2 條第1 項規定之從舊從輕之原
    則為比較；修正後刑法第2 條第2 項，則為同條第1 項之特
    別規定，於修正後刑法施行後，關於非拘束人身自由之保安
    處分，應依修正後刑法第2 條第2 項之規定，適用裁判時之
    法律。又修正後刑法第35條，乃刑之重輕之法定次序與標準
    ，應適用裁判時之修正後刑法第35條之規定。修正後刑法第
    2 條第1 項係採從舊從輕原則，適用最有利於行為人之法律
    。比較時應就罪刑有關之共犯、未遂犯、連續犯、牽連犯、
    結合犯，以及累犯加重，自首減輕暨其他法定加減原因（如
    身份加減）與加減例等一切情形，綜其全部之結果而為比較
    。關於易科罰金之折算標準、易服勞役之折算標準及期限、
    罰金與死刑是否併予執行、多數有期徒刑定應執行之刑時之
    最高刑期之限制等之修正，事涉行為人易刑折算標準金額之
    多寡與期限之長短及定執行刑時能否就罰金刑併予執行或有
    期徒刑定應執行之刑時最高度之限制，應依修正後刑法第2
    條第1 項規定，適用最有利於行為人之法律。拘束人身自由
    之保安處分，並非屬修正後刑法第2 條第2 項規定之範圍，
    除有特別規定者外，應依修正後刑法第2 條第1 項規定，適
    用最有利於行為人之法律。從刑附屬於主刑，除法律有特別
    規定者外，依主刑所適用之法律。惟如新舊法處罰之輕重相
    同，即無有利或不利之情形，無比較適用之問題，非修正後
    刑法第2 條第1 項所指法律有變更，即無修正後刑法第2 條
    第1 項之適用，應依一般法律適用原則，適用裁判時法。惟
    如逕行適用行為時法，因結果並無不同，對判決不生影響，
    上訴審毋庸撤銷改判（以上參考最高法院95年5 月23日刑事
    庭第8 次會議決議、95年11月7 日第21次刑事庭會議紀錄及
    最高法院24年上字第4634號、24年上字第5292號、27年上字
    第2615號判例）。茲首就與本案有關且於為刑之宣告前須先
    行及連帶確定應如何適用之法律修正情形列述如下：
  (一)關於共犯之規定，修正前刑法第28條之規定為：「2 人以上
    共同實施犯罪之行為者，皆為正犯。」修正後刑法第28條之
    規定則為：「2 人以上共同實行犯罪之行為者，皆為正犯。
    」揆諸本條之修正理由係為釐清陰謀共同正犯，預備共同正
    犯，共謀共同正犯是否合乎本條規定之正犯要件。而本案被
    告等所犯前揭妨害自由犯行，既均屬實行犯罪行為之正犯，
    不論依修正刑法第28條或修正後刑法第28條之規定，均為共
    同正犯，依前揭最高法院刑事庭會議紀錄之決議，自應適用
    裁判時刑法第28條之規定。
  (二)關於刑法第277條第1項之傷害罪、第302條第1項之剝奪他人
    行動自由罪、槍砲彈藥刀械管制條例第12條第4 項之未經許
    可持有子彈罪，其法定罰金刑最低度部分，由修正前刑法第
    33條第5 款規定為銀元1 元以上，依罰金罰鍰提高標準條例
    第1 條前段提高為2 倍（提高後折算為新台幣6 元），修正
    後刑法第33條第5 款則修正為新台幣1 千元以上，以百元計
    算；比較行為時法與裁判時法，關於修正之罰金刑最低度部
    分，行為時法較有利於被告；自應依修正後刑法第2 條第1
    項前段之規定，適用行為時法。
  (三)關於易科罰金之折算標準，被告行為時之易科罰金折算標準
    ，修正前罰金罰鍰提高標準條例第2 條前段（現已刪除）規
    定，就其原定數額（1 元以上3 元以下）提高為1 百倍折算
    1 日，則本件被告行為時之易科罰金折算標準，應以銀元1
    百元以上3 百元以下折算1 日，經折算為新臺幣後即以新臺
    幣3 百元以上9 百元以下折算一日，惟95年7 月1 日施行之
    刑法第41條第1 項前段則規定：「犯最重本刑為五年以下有
    期徒刑以下之刑之罪，而受六個月以下有期徒刑或拘役之宣
    告者，得以新臺幣一千元、二千元或三千元折算一日，易科
    罰金。」，比較修正前後之易科罰金折算標準，以修正施行
    前之規定，較有利於被告，依修正後刑法第2 條第1 項前段
    之規定，應適用行為時即修正前刑法第41條第1 項前段、修
    正前罰金罰鍰提高標準條例第2 條之規定較有利於被告。
  (四)關於罰金易服勞役之折算問題，按95年7月1日修正公佈施行
    之刑法第2 條第1 項規定，行為後法律有變更者，適用行為
    時之法律。但行為後之法律有利於行為人者，適用最有利於
    行為人之法律，係採從舊從輕之原則。而所謂「法律有變更
    」，係指足以影響行為之可罰性範圍及其法律效果之法律修
    正而言，易科罰金之折算標準、易服勞役之折算標準及期限
    涉及裁量權之行使，係屬科刑規範事項，其折算標準於裁判
    時並應於主文內諭知，與一般純屬執行之程式有別，是如新
    舊法對易科罰金之折算標準、易服勞役之折算標準及期限各
    有不同時，自應依上開規定，比較適用最有利於行為人之法
    律。而比較時應就罪刑有關之共犯、未遂犯、連續犯、牽連
    犯、結合犯、以及累犯加重、自首減輕、暨其他法定加減原
    因、與加減例等一切情形，綜其全部之結果，而為比較，再
    適用有利於行為人之法律處斷，且應就罪刑有關之一切情形
    ，比較其全部之結果，而為整個之適用，不能割裂而分別適
    用有利益之條文，最高法院24年上字第4634號、27年上字第
    2615號判例固足參照，但此之所謂不能割裂適用，係指與罪
    刑有關之本刑而言，不包括易刑處分，事關刑罰執行之易刑
    處分仍應分別適用最有利於行為人之法律。易言之，倘所處
    之主刑同時有徒刑、拘役易科罰金、罰金易服勞役之情形時
    ，關於易科罰金、易服勞役部分應分別為新舊法有利不利之
    比較，依刑法第2 條第1 項從舊從輕原則定其易刑之折算標
    準（最高法院刑事96年度臺非字第58號判決意旨參照）。查
    ，刑法第42條第3 項關於易服勞役之折算標準及期限已有修
    正，被告犯罪時之刑法第42條第2 項規定：罰金易服勞役以
    1 元以上3 元以下折算1 日。上開易服勞役之折算標準，依
    修正前罰金罰鍰提高標準條例第2 條前段（現已刪除）規定
    ，就其原定數額提高為100 倍折算1 日，即為以銀元100 元
    以上300 元以下折算1 日，經折算為新臺幣後，為以新臺幣
    300 元以上900 元以下折算1 日。惟95年7 月1 日修正公佈
    施行之刑法第42條第3 項規定：罰金易服勞役以新臺幣1千
    元、2 千元或?千元折算?日。比較修正前後之易服勞役折
    算標準，以95年7 月1 日修正公佈施行後之規定，較有利於
    被告，則應適用修正後刑法第42條第3 項規定，定其折算標
    準。
  (五)關於累犯之規定，修正後刑法第47條第1 項規定「受徒刑之
    執行完畢，或一部之執行而赦免後，5 年以內故意再犯有期
    徒刑以上之罪者，為累犯，加重本刑至二分之一。」，與修
    正前刑法第47條規定「受有期徒刑之執行完畢，或受無期徒
    刑或有期徒刑一部之執行而赦免後，5 年以內再犯有期徒刑
    以上之罪者，為累犯，加重本刑至二分之一。」不同，而依
    被告乙○○之前科紀錄，無論依修正前後刑法第47條之規定
    均構成累犯，是修正後之規定並無較不利於被告之情形。
  (六)被告於裁判確定前犯數罪，其行為後，刑法第51條第5 款業
    於94年1 月7 日修正公佈，並於95年7 月1 日施行，修正前
    刑法第51條規定：「數罪併罰，分別宣告其罪之刑，依左列
    各款定其應執行者：」其中第5 款規定：「宣告多數有期徒
    刑者，於各刑中之最長期以上，各刑合併之刑期以下，定其
    刑期。但不得逾20年。」修正後刑法第51條第5 款規定：「
    宣告多數有期徒刑者，於各刑中之最長期以上，各刑合併之
    刑期以下，定其刑期。但不得逾30年」，則修正後之規定，
    將宣告多數有期徒刑定執行刑之上限，由修正前之不得逾20
    年，提高為不得逾30年，其餘則無不同。此亦係影響行為人
    刑罰高低之法律變更。
四、核被告乙○○及甲○○犯罪事實一(一)所為，均係犯刑法第27
    7 條第1 項之傷害罪、刑法第302 第1 項之剝奪他人行動自
    由罪；被告甲○○犯罪事實一(二)所為，係犯槍砲彈藥刀械管
    制條例第12條第4 項之未經許可持有子彈罪。按刑法第302
    條第1項 、第304 條第1 項及第305 條之罪，均係以人之自
    由為其保護之法益。而刑法第302 條第1 項之罪所稱之非法
    方法，已包括強暴、脅迫或恐嚇等一切不法手段在內。因之
    ，如以非法方法剝奪他人行動自由行為繼續中，再對被害人
    施加恐嚇，或以恐嚇之手段迫使被害人行無義務之事；則其
    恐嚇之行為，仍屬於非法方法剝奪行動自由之部分行為，應
    僅論以刑法第302 條第1 項之罪，無另成立同法第304 條或
    第305 條之罪之餘地。最高法院89年台上字第780 號判例明
    揭其旨。本件被告乙○○等人以非法方法剝奪告訴人曲學溱
    、葉日欽、葉日瑋及周毓倉之行動自由，並於剝奪行動自由
    行為繼續中，再對告訴人曲學溱等4 人施加恐嚇，揆諸上揭
    判例意旨，該恐嚇之行為，是屬於非法方法剝奪行動自由之
    部分行為，不另論罪。又其等就前開傷害及剝奪他人行動自
    由犯行具有犯意聯絡及行為分擔，為共同正犯。另其等之行
    為，侵害曲學溱等數人之身體及自由法益，係一行為而觸犯
    數罪名，為想像競合，應依法從一重論處。又被告乙○○就
    前述傷害及妨害自由，及被告甲○○就上揭傷害、妨害自由
    及未經許可持有子彈罪間，犯意各別，罪名不同，均應分論
    併罰之。公訴意旨認被告等就先後多次傷害犯行，均時間緊
    接，所犯構成要件相同，係基於概括犯意為之，係屬刑法修
    正前之連續犯，容有誤會，併此敘明。另被告乙○○前有如
    事實欄所述之犯罪科刑及執行情形，此有臺灣高等法院被告
    前案紀錄表各1 份在卷可稽，被告乙○○於上開有期徒刑執
    行完畢後，五年以內再故意犯本罪，均應依刑法第47條第1
    項規定論以累犯，並加重其刑。爰審酌被告乙○○、甲○○
    係因黃忠軒、梁忠孝所有之自用小客車遭竊且解體變賣之犯
    罪動機，惟其等不思循合法正當途徑解決，竟糾眾強押告訴
    人曲學溱等人而妨害其行動自由並傷害人之身體，所為非是
    ，又甲○○非法持有子彈，危害人身安全及社會秩序非淺，
    藐視公共規範，欠缺守法觀念，惟犯罪後均坦承犯行，態度
    良好等情一切情狀，分別量處如主文所示之刑，並均諭知易
    科罰金之折算標準，及就併科罰金部分，諭知易服勞役之折
    算標準。末查其等犯罪後，中華民國九十六年罪犯減刑條例
    業已制定，經總統於96年7 月4 日公布，並自同年月16日起
    生效施行，核本件被告2 人之犯罪時間、罪名等項，均合於
    該條例所定之減刑條件，爰依該條例第2 條第1 項第3 款規
    定減其宣告刑2 分之1 ，及諭知易科罰金、易服勞役之折算
    標準，並定其應執行之刑及諭知易科罰金、易服勞役之折算
    標準。至有關扣案之膠帶?截，雖係供犯罪所用之物，然乏
    證據證明為被告所有，又非違禁物，爰不為沒收之諭知。此
    外，用以毆打告訴人曲學溱等人之棍棒，係路邊拾獲，業據
    被告梁忠孝等於審理中供述明確，並無證據證明被告所有，
    且非違禁物，自不宣告沒收。至原扣案之土造子彈1 顆，雖
    於內政部警政署刑事警察局進行鑑驗過程中試射後認具有殺
    傷力，惟已經實際擊發，僅餘彈殼、彈頭而不具有子彈的完
    整性，失其子彈違禁物之性質，自無庸為沒收之諭知，併此
    敘明。
據上論斷，應依刑事訴訟法第273 條之1 第1 項、第299 條第1
項前段，槍砲彈藥刀械管制條例第12條第4 項，修正後刑法第11
條前段、第2 條第1 項、第28條、第55條、刑法第277 條第1 項
、第302 條第1 項、修正前第51條第5 款、修正後第47條第1 項
、修正前刑法第41條、修正後刑法第42條第3 項，刑法施行法第
1 條之1 第1 項、第2 項前段，修正前罰金罰鍰提高標準條例第
2 條，中華民國96 年 罪犯減刑條例第2 條第1 項第3 款、第7
條、第9 條、第10條第1 項，判決如主文。
本案經檢察官翁偉玲到庭執行職務。
中　　華　　民　　國　　96　　年　　12　　月　　12　　日
                  刑事第七庭     法　官　 連雅婷
以上正本證明與原本無異。
如不服本判決，應於送達後10日內，向本院提出上訴狀。
                                 書記官   張尹嫚
中　　華　　民　　國　　96　　年　　12　　月　　17　　日
附錄條文：
中華民國刑法第277條
（普通傷害罪）
傷害人之身體或健康者，處3 年以下有期徒刑、拘役或1 千元以
下罰金。犯前項之罪因而致人於死者，處無期徒刑或7 年以上有
期徒刑；致重傷者，處3 年以上10年以下有期徒刑。
中華民國刑法第302條
（剝奪他人行動自由罪）
私行拘禁或以其他非法方法，剝奪人之行動自由者，處5 年以下
有期徒刑、拘役或3 百元以下罰金。
因而致人於死者，處無期徒刑或7 年以上有期徒刑，致重傷者，
處3 年以上10年以下有期徒刑。
第 1 項之未遂犯罰之。
槍砲彈藥刀械管制條例第12條
未經許可，製造、販賣或運輸子彈者，處1 年以上7 年以下有期
徒刑，併科新台幣500 萬元以下罰金。
未經許可，轉讓、出租或出借子彈者，處6 月以上5 年以下有期
徒刑，併科新台幣300 萬元以下罰金。
意圖供自己或他人犯罪之用，而犯前二項之罪者，處3 年以上10
年以下有期徒刑，併科新台幣700 萬元以下罰金。
未經許可，持有、寄藏或意圖販賣而陳列子彈者，處5 年以下有
期徒刑，併科新台幣300 萬元以下罰金。
第 1 項至第 3 項之未遂犯罰之。
